# 歇业三年，

提问人：hejun8687240 时间：2010-01-18 11:19:32
公司歇业三年，

回答人：chenyiwei
回复 地板 darkblue_14 的帖子“改变列报方式”就是使用持续经营以外的其他编制基础编制和列报财务报表。我以前在本版面上发过一个此类情况下编制基础的例子，可以参考。

回答人：chenyiwei
回复 9 楼 darkblue_14 的帖子你可以在本版面全文搜索“持续经营”和“编制基础”。